臺灣苗栗地方法院民事裁定　　　　　　　100年度護字第179號
聲　請　人　苗栗縣政府
法定代理人　劉政鴻　　
相　對　人　A0000000　.
法定代理人　A0000000F.
　　　　　　A0000000M.
上列當事人間聲請兒童保護安置事件，本院裁定如下：
    主    文
准將相對人A0000000 安置4 週至民國100年11月24日止。
聲請程序費用新台幣1,000元由聲請人負擔。
    理    由
一、聲請意旨略以：聲請人為兒童及少年福利主管機關，於民國
    100 年10月25日下午3 時35分許接獲通報稱，相對人疑似有
    從事性交易情形，經苗栗縣警察局婦幼隊調查，相對人確如
    通報所述，有從事性交易情事，相對人約於100 年8 月間起
    ，透過他人媒介，每次以新台幣500 元不等之代價，分別於
    苗栗各汽車旅館，或加害人家中從事性交易，聲請人當日陪
    同相對人製作筆錄，為提供相對人必要之保護與觀察輔導，
    聲請人依兒童及少年性交易防制條例第15條將相對人緊急安
    置，並依同條例第16條第1 項規定提出報告，聲請繼續安置
    相對人4 週等語。
二、按司法警察查獲及救援從事性交易或有從事之虞之兒童或少
    年時，應立即通知主管機關指派專業人員陪同兒童或少年進
    行加害者之指認及必要之訊問，並於24小時內將兒童或少年
    移送直轄市、縣（市）主管機關設置之緊急收容中心；上開
    主管機關所設之緊急收容中心應於安置起72小時內，提出報
    告，聲請法院裁定，法院受理前項報告時，除有下列情形外
    ，應裁定將兒童或少年交付主管機關安置於短期收容中心：
    （一）該兒童或少年顯無從事性交易或從事之虞者，法院應
    裁定不予安置，並交付該兒童或少年之法定代理人、家長、
    最近親屬或其他適當之人。（二）該兒童或少年有特殊事由
    致不宜安置於短期收容中心者，法院得裁定交由主管機關安
    置於其他適當場所。兒童及少年性交易防治條例第15條第1
    項、第16條第1 項、第2 項定有明文。
三、經查，聲請人主張之事實，業據其提出苗栗縣警察婦幼隊調
    查筆錄、苗栗縣政府緊急收容報告書1 份附卷可稽，堪認相
    對人父母分居逾10年，彼此互不往來，相對人原與父親同住
    ，曾遭父親友人性侵害，相對人父親平日打零工為生，居無
    定所，長期酗酒，曾多次因喝酒遭送醫治療，會以自殺威脅
    而換取社會資源，且父親對相對人有精神及身體虐待，經法
    院核發保護令在案，嗣相對人搬至與母親同住，惟相對人母
    親之親職功能不佳，並從事坐檯陪酒工作，更為相對人之加
    害人，將相對人提供友人撫摸相對人胸部、下體，相對人持
    有身心障礙手冊，與母親及其娘家親屬同住後，彼此鮮少互
    動，親屬資源薄弱。評估相對人為中度智能障礙，雖有基本
    身體界線認知，亦曾拒絕加害者行為，但母親利用其直系血
    親權力，要求相對人從事性交易，以致於相對人不敢違抗，
    相對人父親則嗜酒，酒後對相對人施暴，是以，相對人父母
    親之親職功能極低，故宜對相對人施予觀察輔導，導正價值
    觀，以維其權益。另相對人並無不宜短期安置之特殊事由，
    是聲請人聲請將相對人繼續安置4 週至100 年11月24日止，
    核無不合，應予准許。
四、依非訟事件法第21條，裁定如主文。
中    華    民    國   100    年    11    月    8     日
                  家事庭法  官  李麗萍
以上正本係照原本作成。
如對本裁定抗告須於裁定送達後10日內向本院提出抗告狀，並提
出抗告費用新台幣1,000元。
                        書記官  陳慧玲
中    華    民    國  100     年    11    月    8    日